【裁判字號】    95,訴,1571
【裁判日期】    950825
【裁判案由】    毒品危害防制條例
【裁判全文】
臺灣桃園地方法院刑事判決              95年度訴字第15 71號
公  訴  人  臺灣桃園地方法院檢察署檢察官
被      告  乙○○
                    （另案在臺灣泰源技能訓練所執行中）
指定辯護人  本院公設辯護人甲○○
上列被告因毒品危害防制條例案件，經檢察官提起公訴（95年度
毒偵字第1957號），經本院訊問被告後，被告自白犯罪，檢察官
聲請協商判決，經本院合議庭裁定由受命法官改依簡式審判程序
後為協商判決，本院判決如下：
    主  文
乙○○施用第一級毒品，累犯，處有期徒刑玖月，扣案之海洛因
壹包（淨重零點零柒公克）沒收銷燬之，包裝袋壹只（重零點貳
壹公克）沒收。
    事實及理由
一、犯罪事實：乙○○於民國92年間因施用毒品犯行，經本院以
    91 年 度毒聲字第24號裁定送觀察、勒戒，於91年7 月26日
    執行完畢，因無繼續施用之傾向，經臺灣桃園地方法院檢察
    署檢察官於91年7 月24日以90年度毒偵字第4034號不起訴處
    分確定。再於92年間因施用毒品犯行，經本院以92年度毒聲
    字第931 號裁定送觀察、勒戒後，認有繼續施用毒品傾向，
    而經本院以92年度毒聲字第1654號裁定送強制戒治，後經本
    院以92年度毒聲字第3413號裁定停止戒治，所餘戒治期間付
    保護管束，於93年5 月27日保護管束期滿執行完畢，並經檢
    察官提起公訴，經本院以92年度桃簡字第999 號判處有期徒
    刑6 月確定，於93年10月27日執行完畢。詎仍不知悔改，基
    於施用第1 級毒品海洛因之犯意，於95年3 月26日下午某時
    ，在其位於桃園縣桃園市○○○街22號3 樓住處，以針筒注
    射之方式施用第1 級毒品海洛因1 次。嗣於同年月27日16時
    許，在桃園縣八德市○○街77巷口為警查獲，並扣得海洛因
    1 包（淨重0.07公克，包裝袋重0.21公克）。案經桃園縣政
    府警察局八德分局移送臺灣桃園地方法院檢察署檢察官偵查
    起訴。
二、本件被告所犯為死刑、無期徒刑、最輕本刑3 年以上有期徒
    刑以外之罪或高等法院管轄第1 審案件以外之罪，經被告於
    準備程序就被訴事實為有罪之陳述，經告知簡式審判程序之
    旨，並聽取被告及檢察官之意見後，經本院合議庭依刑事訴
    訟法第273 條之1 規定，裁定改依簡式審判程序，並由受命
    法官獨任審理，核先敘明。
三、證據：
（一）被告乙○○於本院審理時之自白。
（二）桃園縣八德分局四維派出所偵辦毒品案被採尿人姓名、編
      號對照表、臺灣檢驗科技股份有限公司濫用藥物尿液檢體
      檢驗報告、法務部調查局95年5 月8 日調科壹字第080011
      09800 號鑑定書各1 份。
（三）扣案海洛因1 包（淨重0.07公克，包裝袋重0.21公克）。
四、本件被告已認罪，經檢察官與被告於準備程序達成協商之合
    意，其合意內容為：被告施用第1 級毒品海洛因部分願受科
    處有期徒刑9 月。經查，上開協商合意並無刑事訴訟法第
    455 條之4 第1項所列情形之一，檢察官聲請改依協商程序
    而為判決，本院爰不經言詞辯論，於協商合意範圍內為協商
    判決。
五、按行為後法律有變更者，適用行為時之法律。但行為後之法
    律有利於行為人者，適用最有利於行為人之法律，刑法第2
    條第1 項定有明文，此條規定乃與刑法第1 條罪刑法定主義
    契合，而貫徹法律禁止溯及既往原則，係規範行為後法律變
    更所生新舊法律比較適用之準據法，是刑法第2 條本身雖經
    修正，但刑法第2 條既屬適用法律之準據法，本身尚無比較
    新舊法之問題，應一律適用裁判時之現行刑法第2 條規定以
    決定適用之刑罰法律，先予辨明。又以本次刑法修正之比較
    新舊法，應就罪刑有關之共犯、未遂犯、想像競合犯、牽連
    犯、連續犯、結合犯，以及累犯加重、自首減輕暨其他法定
    加減原因（如身分加減）與加減例等一切情形，綜其全部罪
    刑之結果而為比較，且從刑附屬於主刑，除法律有特別規定
    者外，依主刑所適用之法律，最高法院95年5 月23日著有95
    年度第8 次刑庭會議決議可資參照。經查，被告行為後，刑
    法第47條關於累犯之規定，業於94年1 月7 日修正，並於95
    年7 月1 日施行，修正前刑法第47條原規定「受有期徒刑之
    執行完畢，或受無期徒刑或有期徒刑一部之執行而赦免後，
    5 年以內再犯有期徒刑以上之罪者，為累犯，加重本刑至二
    分之一」，修正後為第47條第1 項，並修正為「受徒刑之執
    行完畢，或一部之執行而赦免後，5 年以內故意再犯有期徒
    刑以上之罪者，為累犯，加重本刑至二分之一」，故依修正
    後之規定，僅限於「故意」再犯有期徒刑之罪，始有累犯之
    適用，本案被告乙○○於有期徒刑完畢5 年以內再故意犯本
    件有期徒刑以上之罪，不論依修正前之刑法第47條，或修正
    後之刑法第47條第1 項之規定，均構成累犯，對被告而言並
    無有利或不利之情形。故綜合上述各條文修正前、後之比較
    ，揆諸前揭最高法院決議及修正後刑法第2 條第1 項前段、
    後段規定之「從舊、從輕」原則，自應全部適用被告行為時
    即修正前刑法之相關規定予以論處。被告於92年間因施用毒
    品犯行，經本院以92年度桃簡字第999 號判處有期徒刑6 月
    確定，於93年10月27日執行完畢，再於有期徒刑完畢5 年以
    內再故意犯本件有期徒刑以上之罪，應適用修正前刑法第47
    條論以累犯。扣案之第1 級毒品海洛因1 包（淨重0.07公克
    ，屬第1 級毒品，應依毒品危害防制條例第18條第1 項前段
    之規定，沒收銷燬之。包裝前開第1 級毒品海洛因之包裝袋
    1 個（重0.21公克），既能與前揭第1 級毒品海洛因分別秤
    重，有法務部調查局95年5 月8 日調科壹字第080011098 號
    函1 份在卷可參，則前開空包裝袋既與前揭第1 級毒品海洛
    因無難以析離而無法個別宣告沒收之情事（參最高法院92年
    度臺上字第6911號刑事判決意旨），而該等包裝袋具有防止
    本件第1 級毒品海洛因裸露、逸出及潮濕並便於被告施用海
    洛因，屬被告所有，供其施用第1 級毒品海洛因所用之物，
    業據被告於檢察官偵查中陳明在卷，依從刑附屬於主刑之原
    則，依修正前刑法第38條第1 項第2 款規定併予宣告沒收。
六、應適用之法條：刑事訴訟法第273 條之1 第1 項、第455 條
    之2 、第455 條之4 第2 項、第455 條之8 ，毒品危害防制
    條例第10條第1 項、第18條第1 項前段，修正後刑法第2 條
    第1 項前段、修正前刑法第11條前段、第47條、第38條第1
    項第2 款，判決如主文。
七、本判決除有刑事訴訟法第455 條之4 第1 項第1 款、第2 款
    、第4 款、第6 款、第7 款所定情形之一，或違反同條第2
    項規定者外，不得上訴。如有前述得上訴之情形，得自收受
    判決送達之日起10日內，向本院提出上訴書狀，上訴於第2
    審法院。
中    華    民    國    95    年    8     月    25    日
                      刑事第九庭法  官  何燕蓉
以上正本證明與原本無異。
如不服本判決，應於判決送達後10日內向本院提出上訴狀（應附
繕本）。
                                書記官  許弘樺
中    華    民    國    95    年    9     月    1     日
附錄本案論罪科刑依據之法條：
毒品危害防制條例第10條
施用第一級毒品者，處六月以上五年以下有期徒刑。
施用第二級毒品者，處三年以下有期徒刑。


司法院資訊處製作；財團法人民間司法改革基金會備份。
